臺灣高等法院臺南分院刑事判決
110年度金上訴字第541號
上  訴  人  臺灣臺南地方檢察署檢察官
被      告  甲○○
上列上訴人因被告洗錢防制法等案件，不服臺灣臺南地方法院10
9年度金訴字第240號中華民國110年3月24日第一審判決（聲請簡
易判決處刑案號：臺灣臺南地方檢察署109年度偵字第15696號）
，提起上訴，本院判決如下：
    主  文
原判決撤銷。
甲○○犯幫助洗錢罪，累犯，處有期徒刑肆月，併科罰金新臺幣壹
萬元，罰金如易服勞役，以新臺幣壹仟元折算壹日。
    事  實
一、甲○○明知一般人無故取得他人金融機構帳戶使用，常與財產
    犯罪密切相關，得預見提供金融機構帳戶予他人使用，恐為
    不法者充作被害人匯入款項之犯罪工具，並藉以作為隱匿其
    財產犯罪所得去向之用，而製造金流斷點，以逃避國家追訴
    、處罰，竟仍基於幫助洗錢及幫助恐嚇取財之不確定故意，
    於民國109年6月中旬，在臺南市七股區友人魚塭處，將其所
    申辦中華郵政佳里郵局帳號00000000000000號帳戶（下稱郵
    局帳戶）之存摺及提款卡（含密碼），以新臺幣（下同）1
    萬元之代價，出售予真實姓名年籍不詳綽號「兄仔」之成年
    男子，而容任該人及其所屬之擄鴿集團成員使用郵局帳戶以
    遂行恐嚇取財及洗錢犯罪。嗣該擄鴿勒贖集團成員（無證據
    證明該詐欺集團成員中有未滿18歲之人）取得郵局帳戶資料
    後，即共同意圖為自己不法之所有，基於恐嚇取財及洗錢之
    犯意聯絡，於109年6月24日12時許，撥打電話予乙○○恫稱：
    有1隻36號的鴿子在其手上，是否要贖回等語，以此加害財
    產之事恐嚇乙○○，使乙○○心生畏懼，即依指示於同日轉帳1
    萬5,000元至上開郵局帳戶，旋遭提領一空。嗣因乙○○報警
    處理，始循線查悉上情。
二、案經乙○○訴由臺南市政府警察局第五分局報請臺灣臺南地方
    檢察署檢察官偵查後聲請以簡易判決處刑。
    理  由
壹、按被告以外之人於審判外之陳述，雖不符刑事訴訟法第159
    條之1至第159條之4之規定，然經當事人於審判程序同意作
    為證據，法院審酌該言詞陳述或書面陳述作成時之情況，認
    為適當者，亦得為證據。又當事人、代理人或辯護人於法院
    調查證據時，知有第159條第1項不得為證據之情形，而未於
    言詞辯論終結前聲明異議者，視為有前項之同意，刑事訴訟
    法第159條之5定有明文。立法意旨在於傳聞證據未經當事人
    之反對詰問予以核實，原則上先予排除，惟若當事人已放棄
    反對詰問權，於審判程序中表明同意該等傳聞證據可作為證
    據，或於言詞辯論終結前未聲明異議，基於尊重當事人對傳
    聞證據之處分權，及證據資料愈豐富，愈有助於真實發見之
    理念，且強化言詞辯論主義，使訴訟程序得以順暢進行，上
    開傳聞證據亦均具有證據能力。查本案所引用之相關證據資
    料（詳後引證據），其中各項言詞或書面傳聞證據部分，縱
    無刑事訴訟法第159條之1至第159條之4或其他規定之傳聞證
    據例外情形，然業經本院審理時予以提示並告以要旨，且經
    檢察官表示意見，當事人已知上述證據乃屬傳聞證據，已明
    示同意作為本案之證據使用（本院卷第120-121頁），或未
    到庭或具狀聲明異議，而本院審酌上開證據資料製作時之情
    況，無不當取供及證明力明顯過低之瑕疵，認以之作為證據
    應屬適當，揆諸前開規定，應認均有證據能力。
貳、認定犯罪事實所憑之證據及理由：
一、前揭事實（除幫助洗錢之犯行外），業據被告於警詢、偵查
    及原審時均坦承不諱（警卷第4-6頁、偵卷第12頁、原審卷
    第99頁），復經證人即告訴人乙○○於警詢時（警卷第9-11頁
    ）證述屬實，且有臺南市政府警察局第五分局公園派出所受
    理刑事案件報案三聯單、受理各類案件紀錄表、內政部警政
    署反詐騙諮詢專線紀錄表、受理詐騙帳戶通報警示簡便格式
    表、金融機構聯防機制通報單各1份（警卷第13-21頁）、存
    摺封面及內頁明細資料1份（警卷第25-27頁）、中華郵政股
    份有限公司109年9月24日南營字第1091800898號函暨檢附之
    被告之客戶基本資料、客戶歷史交易清單1份（偵卷第14-15
    頁）附卷可稽。
二、依上所述，被告上開任意性自白，核與卷內之積極證據相符
    ，堪信為真實。
三、洗錢部分之說明：
　㈠按洗錢防制法於105年12月28日修正公布，並於106年6月28日
    生效施行（下稱新法）。修正前該法（下稱舊法）將洗錢行
    為區分為將自己犯罪所得加以漂白之「為自己洗錢」及明知
    是非法資金，卻仍為犯罪行為人漂白黑錢之「為他人洗錢」
    兩種犯罪態樣，且依其不同之犯罪態樣，分別規定不同之法
    定刑度。惟洗錢犯罪本質在於影響合法資本市場並阻撓偵查
    ，不因為自己或為他人洗錢而有差異，且洗錢之行為包含處
    置（即將犯罪所得直接予以處理）、多層化（即為使偵查機
    關難以追查金流狀況，以迂迴層轉、化整為零之多層化包裝
    方式，掩飾或隱匿特定犯罪所得）及整合（即收受、持有或
    使用他人犯罪所得，使該犯罪所得披上合法之外衣，回歸正
    常金融體系）等各階段行為，其模式不祇一端，上開為自己
    或為他人洗錢之二分法，不僅無助於洗錢之追訴，且徒增實
    務事實認定及論罪科刑之困擾。故而為澈底打擊洗錢犯罪，
    新法乃依照國際防制洗錢金融行動工作組織（Financial Ac
    tion Task Force，下稱FATF）40項建議之第3項建議，並參
    採聯合國禁止非法販運麻醉藥品和精神藥物公約及聯合國打
    擊跨國有組織犯罪公約之洗錢行為定義，將洗錢行為之處置
    、多層化及整合等各階段，全部納為洗錢行為，而於新法第
    2條規定：「本法所稱洗錢，指下列行為：意圖掩飾或隱匿
    特定犯罪所得來源，或使他人逃避刑事追訴，而移轉或變更
    特定犯罪所得。掩飾或隱匿特定犯罪所得之本質、來源、
    去向、所在、所有權、處分權或其他權益者。收受、持有
    或使用他人之特定犯罪所得。」以求與國際規範接軌。另舊
    法過度限縮洗錢犯罪成立之可能，亦模糊前置犯罪僅在對於
    不法金流進行不法原因之聯結，造成洗錢犯罪成立門檻過高
    ，洗錢犯罪難以追訴，故新法參考FATF建議，就其中採取門
    檻式規範者，明定為最輕本刑為6個月以上有期徒刑之罪，
    並將「重大犯罪」之用語，修正為「特定犯罪」，再增列未
    為最輕本刑為6個月以上有期徒刑之罪所涵括之違反商標法
    等罪，且刪除有關犯罪所得金額須在5百萬元以上者，始得
    列入前置犯罪之限制規定，以提高洗錢犯罪追訴之可能性。
    從而新法第14條第1項所規範之一般洗錢罪，必須有第3條規
    定之前置特定犯罪作為聯結，始能成立。然洗錢犯罪之偵辦
    在具體個案中經常祇見可疑金流，未必瞭解可疑金流所由來
    之犯罪行為，倘所有之洗錢犯罪皆須可疑金流所由來之犯罪
    行為已經判決有罪確定，始得進一步偵辦處罰，則對於欠缺
    積極事證足以認定確有前置犯罪，卻已明顯違反洗錢防制規
    定之可疑金流，即無法處理。故而新法乃參考澳洲刑法立法
    例，增訂特殊洗錢罪，於第15條第1項規定：「收受、持有
    或使用之財物或財產上利益，有下列情形之一，而無合理來
    源且與收入顯不相當者，處6月以上5年以下有期徒刑，得併
    科新臺幣5百萬元以下罰金：冒名或以假名向金融機構申請
    開立帳戶。以不正方法取得他人向金融機構申請開立之帳
    戶。規避第7條至第10條所定洗錢防制程序。」從而特殊洗
    錢罪之成立，不以查有前置犯罪之情形為要件，但必須其收
    受、持有或使用之財物或財產上利益，無合理來源並與收入
    顯不相當，且其財物或財產上利益之取得必須符合上開列舉
    之3種類型者為限。易言之，第15條之特殊洗錢罪，係在無
    法證明前置犯罪之特定不法所得，而未能依第14條之一般洗
    錢罪論處時，始予適用。倘能證明人頭帳戶內之資金係前置
    之特定犯罪所得，即應逕以一般洗錢罪論處，自無適用特殊
    洗錢罪之餘地。例如詐欺集團向被害人施用詐術後，為隱匿
    其詐欺所得財物之去向，而令被害人將其款項轉入該集團所
    持有、使用之人頭帳戶，並由該集團所屬之車手前往提領詐
    欺所得款項得逞，檢察官如能證明該帳戶內之資金係本案詐
    欺之特定犯罪所得，即已該當於新法第14條第1項之一般洗
    錢罪；至若無法將人頭帳戶內可疑資金與本案詐欺犯罪聯結
    ，而不該當第2條洗錢行為之要件，當無從依第14條第1項之
    一般洗錢罪論處，僅能論以第15條第1項之特殊洗錢罪。另
    過去實務認為，行為人對犯特定犯罪所得之財物或利益作直
    接使用或消費之處分行為，或僅將自己犯罪所得財物交予其
    他共同正犯，祇屬犯罪後處分贓物之行為，非本條例所規範
    之洗錢行為，惟依新法規定，倘行為人意圖掩飾或隱匿特定
    犯罪所得來源，而將特定犯罪所得直接消費處分，甚或交予
    其他共同正犯，而由共同正犯以虛假交易外觀掩飾不法金流
    移動，即難認單純犯罪後處分贓物之行為，應仍構成新法第
    2條第1款或2款之洗錢行為（最高法院108年度台上字第1744
    號、109年度台上字第1320號、109年度台上字第1641號判決
    意旨參照）。本件擄鴿勒贖集團成員於取得被告所申設郵局
    帳戶之存摺、提款卡（含密碼）後，告訴人乙○○因遭擄鴿勒
    贖集團恐嚇而將款項匯入郵局帳戶，旋遭擄鴿勒贖集團成員
    提領一空等情，已如前述，則上開擄鴿勒贖集團成員既有掩
    飾、隱匿恐嚇取財犯罪所得去向、所在之行為，而製造金流
    斷點，揆諸前開說明，核與洗錢防制法第14條第1項洗錢罪
    之要件相合。
　㈡而洗錢防制法第2條修正之立法說明第3點雖謂「…㈣提供帳戶
    以掩飾不法所得之去向，例如：販售帳戶予他人使用…」等
    語，似以販售帳戶為洗錢類型之一，然其僅係單純之舉例，
    並未說明何以與掩飾、隱匿之要件相當。而文義解釋為法律
    解釋之基礎，立法者之意思僅屬對構成要件文義之眾多解釋
    方法之一，仍須就法條文字之規範目的及保護利益具體分析
    。一般而言，洗錢防制法第2條第2款之掩飾、隱匿行為，目
    的在遮掩、粉飾、隱藏、切斷特定犯罪所得與特定犯罪間之
    關聯性，是此類洗錢行為須與欲掩飾、隱匿之特定犯罪所得
    間具有物理上接觸關係（事實接觸關係）。而提供金融帳戶
    供他人使用，嗣後被害人雖匯入款項，然此時之金流仍屬透
    明易查，在形式上無從合法化其所得來源，未造成金流斷點
    ，尚不能達到掩飾或隱匿特定犯罪所得之來源、去向及所在
    之作用，須待款項遭提領後，始產生掩飾、隱匿之結果。故
    而，行為人提供金融帳戶，若無參與後續之提款行為，即非
    洗錢防制法第2條第2款所指洗錢行為，無從成立一般洗錢罪
    之直接正犯。
　㈢然刑法第30條之幫助犯，係以行為人主觀上有幫助故意，客
    觀上有幫助行為，即對於犯罪與正犯有共同認識，而以幫助
    意思，對於正犯資以助力，但未參與實行犯罪之行為者而言
    。幫助犯之故意，除需有認識其行為足以幫助他人實現故意
    不法構成要件之「幫助故意」外，尚需具備幫助他人實現該
    特定不法構成要件之「幫助既遂故意」，惟行為人只要概略
    認識該特定犯罪之不法內涵即可，無庸過於瞭解正犯行為之
    細節或具體內容。此即學理上所謂幫助犯之「雙重故意」。
    金融帳戶乃個人理財工具，依我國現狀，申設金融帳戶並無
    任何特殊限制，且可於不同之金融機構申請多數帳戶使用，
    是依一般人之社會通念，若見他人不以自己名義申請帳戶，
    反而收購或借用別人之金融帳戶以供使用，並要求提供提款
    卡及告知密碼，則提供金融帳戶者主觀上如認識該帳戶可能
    作為對方收受、提領特定犯罪所得使用，對方提領後會產生
    遮斷金流以逃避國家追訴、處罰之效果，仍基於幫助之犯意
    ，而提供該帳戶之提款卡及密碼，以利洗錢實行，仍可成立
    一般洗錢罪之幫助犯（最高法院109年度台上字第3101號判
    決意旨參照）。從而，行為人提供金融機構帳戶予不認識之
    人，固非屬洗錢防制法第2條所稱之洗錢行為，不成立一般
    洗錢罪之正犯；然行為人主觀上如認識該帳戶可能作為收受
    、提領特定犯罪所得使用，他人提領後會產生遮斷資金流動
    軌跡以逃避國家追訴、處罰之效果，仍基於幫助之犯意而提
    供，則應論以幫助犯一般洗錢罪。
　㈣按刑法之故意，分為直接故意與不確定故意，不確定故意係
    指行為人對於構成犯罪事實，預見其發生而其發生並不違背
    其本意，刑法第13條第2項定有明文。而金融帳戶為個人理
    財工具，申請開設金融帳戶並無任何特殊限制，一般民眾皆
    可申請，且開戶門檻不高，一人復得在不同金融機構申請數
    個存款帳戶使用，此乃眾所周知之事實。又按向金融機構開
    設帳戶、網路銀行帳號使用一事，乃針對個人身分之社會信
    用而予資金流通，具有強烈屬人性；故依一般人之社會生活
    經驗，實無收集（包含購買、承租或借用等）他人帳戶使用
    之必要。如陌生人不以自己名義申請開戶，反向他人收集銀
    行帳戶供己使用，該他人對於收集帳戶者是否合法使用乙節
    ，應有合理懷疑甚明。此外，常人廣知犯罪集團利用人頭帳
    戶逃避檢警對犯罪不法款項金流之查緝，而被告係年滿20歲
    之成年人，已在社會上工作多年，此據被告自承在卷，係具
    有一定之智識及社會經驗之人，對於上情應有所認識，其於
    提供郵局帳戶予不相識之他人時，已足預見對方可能作為財
    產犯罪之工具使用及後續不法集團為掩飾、隱匿贓款去向暨
    所在而將款項提領一空之洗錢行為，且觀諸被告郵局帳戶交
    易明細資料，於交付與他人使用前餘額所剩無幾，顯然被告
    將郵局帳戶隨意交付與不相識之人，係抱持自身無遭受損失
    之虞，縱使郵局帳戶遭擄鴿勒贖集團成員作為恐嚇取財及洗
    錢犯罪使用，對自己亦無妨害之容任心理，而不違反其本意
    ，是以被告主觀上有幫助恐嚇取財及幫助洗錢之不確定故意
    ，甚為顯明。從而，被告於原審時辯稱：我沒有要幫助對方
    洗錢的意思云云，殊難採信。
四、綜上所述，本件事證明確，被告上開幫助恐嚇取財、幫助洗
    錢之犯行，已堪認定，應依法論科。　　
參、論罪科刑：
一、按刑法第346條第1項之恐嚇取財罪，與同法第339條第1項之
    詐欺取財罪，二者之區別，在於前者係施用使人心生畏怖之
    恐嚇手段，致被害人心生畏懼，明知不應交付財物而交付，
    後者則係施用詐術手段，使人陷於錯誤，誤信為應交付財物
    而交付。惟上開之恐嚇手段，常以虛假之事實為內容，故有
    時亦不免含有詐欺之性質，倘含有詐欺性之恐嚇取財行為，
    足使人心生畏懼時，自應僅論以高度之恐嚇取財罪，殊無再
    適用詐欺取財罪之餘地（最高法院84年度台上字第1993號判
    決意旨參照）。查本案犯罪集團係以擄走鴿子作為恐嚇手段
    ，並以言語恫嚇之方式要求告訴人乙○○交付贖金，依據前揭
    說明，自屬恐嚇取財行為。
二、按刑法上之幫助犯，係對於犯罪與正犯有共同之認識，而以
    幫助之意思，對於正犯資以助力，而未參與實行犯罪之行為
    者而言（最高法院88年度台上字第1270號判決意旨參照）。
    刑法關於正犯、幫助犯之區別，係以其主觀之犯意及客觀之
    犯行為標準，凡以自己犯罪之意思而參與犯罪，無論其所參
    與者是否犯罪構成要件之行為，皆為正犯，其以幫助他人犯
    罪之意思而參與犯罪，其所參與者，苟係犯罪構成要件之行
    為，亦為正犯。如以幫助他人犯罪之意思而參與犯罪，其所
    參與者又為犯罪構成要件以外之行為，則為從犯（最高法院
　　95年度台上字第3886號判決意旨參照）。查本案被告提供其
    所申設之郵局帳戶予擄鴿勒贖集團使用，使告訴人乙○○因被
    擄鴿勒贖集團恐嚇而將款項匯入上開郵局帳戶，嗣所匯款項
    經擄鴿勒贖集團成員提領一空，以此方式製造金流之斷點，
    致無從或難以追查前揭犯罪所得之去向，惟被告僅為他人恐
    嚇取財及洗錢犯行提供助力，尚無證據足以證明被告係以自
    己實行恐嚇取財罪、洗錢罪之意思而參與犯罪，或與他人為
    恐嚇取財及洗錢罪之犯意聯絡，或有直接參與恐嚇取財及洗
    錢犯罪構成要件行為分擔等情事，揆諸前揭判決意旨說明，
    被告所為應屬幫助恐嚇取財、幫助洗錢無訛。
三、核被告所為，係犯刑法第30條第1項前段、第346條第1項之
    幫助恐嚇取財罪，及刑法第30條第1項前段、洗錢防制法第1
    4條第1項之幫助洗錢罪。而被告以一提供帳戶之行為，幫助
    擄鴿勒贖集團恐嚇取財及洗錢，係以一行為而觸犯數罪名，
    為想像競合犯，應依刑法第55條前段規定，從一重論以幫助
    洗錢罪。
四、聲請簡易判決處刑意旨就告訴人遭擄鴿勒贖部分，認被告係
    犯刑法第30條第1項前段、第339條第1項之幫助詐欺取財罪
    嫌，容有未洽，惟因起訴之社會基本事實同一，且原審亦當
    庭告知上開法條之規定，已無礙被告防禦權之行使，爰予變
    更起訴法條。另聲請簡易判決處刑意旨雖認被告係涉犯洗錢
    防制法第14條第1項之洗錢罪之正犯，然被告僅提供帳戶與
    上開犯罪集團成員，無參與後續之提款行為，揆諸上開說明
    ，不成立一般洗錢罪之正犯，而應論以幫助犯一般洗錢罪，
    惟正犯與幫助犯，其基本犯罪事實並無不同，僅犯罪之態樣
    或結果有所不同，尚不生變更起訴法條問題（最高法院101
    年度台上字第3805號、102年度台上字第1998號判決意旨參
    照），自無庸變更起訴法條，附此說明。
五、刑之加重、減輕：
　㈠依司法院釋字第775號解釋文義及理由，係指構成累犯者，不
    分情節，一律加重最低本刑，於不符合刑法第59條所定要件
    之情形下，致生行為人所受之刑罰超過其所應負擔罪責之個
    案，不符罪刑相當原則、比例原則。於此範圍內，在修正前
    ，為避免發生上述罪刑不相當之情形，法院就該個案應裁量
    是否加重最低本刑（最高法院108年度台上字第2312號、第2
    361號判決意旨參照）。依此，該解釋係指個案應量處最低
    法定刑、又無法適用刑法第59條在內減輕規定之情形，法院
    應依此解釋意旨裁量不予加重最低本刑（最高法院108年度
    台上字第338號判決意旨參照）。查被告前因違反槍砲彈藥
    刀械管制條例案件，經原審法院以103年度簡字第2674號判
    決判處有期徒刑4月確定，於104年7月24日易科罰金執行完
    畢，有臺灣高等法院被告前案紀錄表可按，其受徒刑之執行
    完畢，五年以內故意再犯本案有期徒刑以上之罪，為累犯。
    審酌被告前有違反槍砲彈藥刀械管制條例前科紀錄，理應產
    生警惕作用，惟其仍再犯本件幫助洗錢等犯行，顯見前案之
    徒刑對被告並未生警惕作用，其對於刑罰之反應力顯然薄弱
    ，且被告並無司法院釋字第775號解釋意旨所指個案應量處
    最低法定刑、又無法適用刑法第59條減輕其刑，而應依此解
    釋意旨裁量不予加重最低本刑之情形，則就其所犯上開之罪
    ，應依刑法第47條第1項規定加重其刑。
　㈡被告以幫助之意思，參與構成要件以外之行為，為幫助犯，
    衡諸其犯罪情節，爰依同法第30條第2項之規定，按正犯之
    刑減輕之，並依法先加後減之。
　㈢按洗錢防制法第16條第2項規定：「犯前二條之罪，在偵查或
    審判中自白者，減輕其刑」，查被告就幫助洗錢犯行，已於
    偵查時自白犯行（偵卷第12頁），應依洗錢防制法第16條第
    2項之規定，減輕其刑，並依法先加後遞減之。　
肆、撤銷改判之理由：
一、原審以被告幫助恐嚇取財犯行明確而予論罪科刑，固非無見
    。惟查：被告之行為同時構成幫助洗錢罪，已如前述，原審
    未予論究此部分犯行，並認被告被訴洗錢不成罪而不另為無
    罪之諭知，容有未洽。檢察官上訴意旨以本件應構成幫助洗
    錢罪，指摘原判決不當，為有理由，自應由本院將原審判決
    予以撤銷改判，以期適法。
二、爰審酌被告任意將自身所有金融帳戶提供予他人使用，罔顧
    可能遭有心人士用以作為財產犯罪之工具，及幫助掩飾、隱
    匿不法財物之去向暨所在，其行為已影響社會正常交易安全
    ，並增加告訴人尋求救濟之困難，亦使犯罪之追查趨於複雜
    ，助長犯罪風氣之猖獗，造成告訴人受有財產損失，實屬不
    該。兼衡被告之素行（參臺灣高等法院被告前案紀錄表），
    犯後坦承犯行，態度尚可，且與告訴人乙○○達成和解，並賠
    償其所受之損害，有原審法院109年度南司刑移調字第310號
    調解筆錄、109年11月17日公務電話紀錄（原審卷第43-44、
    47頁）附卷可憑。暨被告於原審時自陳高中畢業之智識程度
    ，離婚，現從事漁業、月入約3、4萬元等一切情狀，量處被
    告有期徒刑四月，併科罰金1萬元，並就併科罰金部分，依
    刑法第42條第3項前段諭知易服勞役之折算標準。另洗錢防
    制法第14條法定刑為「處7年以下有期徒刑…」，並不符合刑
    法第41條「犯最重本刑為5年以下有期徒刑以下之刑之罪…得
    以新臺幣1千元、2千元或3千元折算一日，易科罰金。」之
    要件，故本案所處有期徒刑不能易科罰金，但得聲請易服社
    會勞動。
三、被告出售郵局帳戶獲取1萬元之犯罪所得，業據被告自承在
    卷（原審卷第102頁），惟被告已與告訴人達成和解，並賠
    償告訴人1萬5,000元，此有原審法院109年度南司刑移調字
    第310號調解筆錄、109年11月17日公務電話紀錄（原審卷第
    43-44、47頁）在卷可參，倘就被告上開犯罪所得再予宣告
    沒收或追徵，本院認被告將承受過度之不利益，顯有過苛之
    虞，爰依刑法第38條之2第2項之規定，不予宣告沒收。
伍、本件被告經合法傳喚，無正當之理由未於審判期日到庭，爰
    依刑事訴訟法第371條之規定，不待其陳述，逕行判決。　
據上論斷，應依刑事訴訟法第369條第1項前段、第364條、第299
 條第1項前段、第300條、第371條，洗錢防制法第14條第1項、
第16條第2項，刑法第11條、第30條第1項、第2項、第346條第1
項、第47條第1項、第55條、第42條第3項前段，刑法施行法第1
條之1第1項，判決如主文。
本案經檢察官許嘉龍聲請以簡易判決處刑，檢察官陳冠霖提起上
訴，檢察官劉榮堂到庭執行職務。
中　　華　　民　　國　　110 　年　　10　　月　　21　　日
                  刑事第三庭    審判長法　官  陳連發
                                      法　官  何秀燕
                                      法　官　洪榮家 
以上正本證明與原本無異。
如不服本判決應於收受送達後20日內向本院提出上訴書狀，其未
敘述上訴理由者，並得於提起上訴後20日內向本院補提理由書（
均須按他造當事人之人數附繕本）「切勿逕送上級法院」。
　　　　　　　　　　　　　　　　　　　書記官  謝麗首
中　　華　　民　　國　　110 　年　　10　　月　　21　　日
附錄本案論罪科刑法條全文：
洗錢防制法第14條
有第二條各款所列洗錢行為者，處 7 年以下有期徒刑，併科新
臺幣 5 百萬元以下罰金。
前項之未遂犯罰之。
前二項情形，不得科以超過其特定犯罪所定最重本刑之刑。
中華民國刑法第346條第1項
意圖為自己或第三人不法之所有，以恐嚇使人將本人或第三人之
物交付者，處6月以上5年以下有期徒刑，得併科3萬元以下罰金
。